【裁判字號】    90,訴,565
【裁判日期】    901019
【裁判案由】    盜匪等
【裁判全文】
臺灣臺北地方法院刑事判決                            九十年度訴字第五六五號
    公  訴  人  臺灣臺北地方法院檢察署檢察官
    被      告  乙○○
    指定辯護人  甲○
右列被告因盜匪等案件，經檢察官提起公訴（八十九年度偵字第一九一五一號），甲
○判決如左：
    主      文
乙○○意圖為自己不法所有，以強暴、脅迫致使不能抗拒而取他人之物，累犯，處有
期徒刑柒年肆月，褫奪公權伍年，盜匪所得之財物合作金庫帳號000000000
0000金融卡壹張應發還被害人丙○○；又以電話線綑綁方法剝奪人之行動自由，
累犯，處有期徒刑捌月，扣案之瑞士刀壹把沒收之。應執行有期徒刑柒年拾月，褫奪
公權伍年，盜匪所得之財物合作金庫帳號0000000000000金融卡壹張應
發還被害人丙○○，扣案之瑞士刀壹把沒收之。
    事      實
一、乙○○前於民國七十八年間因盜匪案件，經甲○判處有期徒刑九年，嗣經臺灣高
    等法院撤銷改判處有期徒刑七年六月，為最高法院上訴駁回確定，於七十九年七
    月二十七日入監執行，八十二年八月十七日假釋出監，八十六年三月八日假釋期
    滿未經撤銷，而以已執行完畢論，竟不知悔悟，於八十九年九月二十二日凌晨零
    時四十分許，至友人丙○○位於臺北市中山區○○○路○段八十三巷五號六樓之
    住處聊天，二人於四時許發生關係後，乙○○即感身體不適，惟丙○○仍表示要
    睡覺請其離開之意，使其一時怒起，基於為自己不法所有之意圖，於同日凌晨四
    時五十分許，以丙○○家中之抱枕將之頭部壓在沙發上，惟遭丙○○反抗以手撥
    開，其又以右手臂勒住丙○○之頸部，因為掙扎之丙○○咬傷左手拇指下方肌腱
    始鬆手，後再以其右手臂勾住丙○○之頭部，並佯稱：「我現在跑路，妳錢放在
    哪裡？」等語，以此強暴、脅迫方式致使丙○○不能抗拒，打開櫃子取出皮包，
    任其取走所有之現金新臺幣（下同）二萬四千元、第一商業銀行（帳號：000
    00000000）及合作金庫（帳號：0000000000000）金融卡
    各一張，且逼問金融卡之密碼，得手後，其為防止丙○○逃跑報警，乃另基於妨
    害自由之故意，以其所有之瑞士刀一把割斷丙○○家中之電話線（損壞器物部分
    未據告訴），綑綁丙○○之雙手以剝奪行動自由。乙○○為取得上開金融卡帳戶
    內之存款，乃承上為自己不法所有之意圖，旋於同日凌晨五時五十分許，至位於
    臺北市○○○路、中山北路口之合作金庫，將上開強盜取得之合作金庫金融卡插
    入自動提款櫃員機內，然因輸入之密碼不符（丙○○因顧慮該帳戶內之存款較多
    ，乃告以錯誤之密碼。），致金融卡遭沒入，其接續於同日凌晨五時五十七許，
    至位於臺北市○○路五號之世華商業銀行中正分行，分三次將上開強盜取得之第
    一商業銀行金融卡插入自動提款櫃員機內，並按入其已得知之密碼及金額，致使
    該行陷於錯誤，逕自在前開自動提款櫃員機內作成丙○○完成交易金額之交易明
    細後，撥付丙○○所有存款二萬元、二萬元及三千元，得手後，其即將該金融卡
    棄置附近之水溝內。嗣因丙○○於同日凌晨五時五十分許自行掙脫，持遭剪斷綑
    綁之電話線報警處理，於同日晚上六時三十分許，在臺北縣三重市○○路○段一
    三０巷一號四樓弦旻裝訂廠股份有限公司為警查獲乙○○，並扣得其強盜所用之
    瑞士刀一把及其花用剩餘之贓款二萬元。
二、案經臺北市政府警察局信義分局移送臺灣臺北地方法院檢察署檢察官偵查起訴。
    理      由
一、右開事實，業據被告乙○○於警、偵訊中及甲○審理時均坦承不諱，核與被害人
    丙○○於警訊中之陳述情節相符，復有贓物認領保管單（發還扣得之贓款二萬元
    與被害人丙○○）一紙、照片二張（供犯罪所用之瑞士刀一把及電話線一條）、
    被害人丙○○合作金庫與第一商業銀行活期儲蓄存款存摺及第一商業銀行提領明
    細等影本各一紙附卷可稽，且有被告所有供割斷被害人丙○○家中電話線之瑞士
    刀一把及該遭割斷綑綁被害人丙○○之電話線一條扣案可證，足認被告之自白與
    事實相符，其於八十九年九月二十二日凌晨四時五十分許，強盜取得被害人丙○
    ○之現金及金融卡後，隨即於同日五時五十分許至五十七分許間以該強取之金融
    卡提領存款，直至同日晚上六時三十分為警查獲時為止，其不法取得之款項計六
    萬七千元，僅花用剩餘二萬元，其有為自己不法所有之意圖甚明，本件事證明確
    ，被告犯行堪以認定，應予依法論科。
二、核被告所為，係犯懲治盜匪條例第五條第一項第一款之普通盜匪罪、刑法第三百
    零二條第一項之以非法方法剝奪他人行動自由罪及同法第三百三十九條之二第一
    項之利用自動付款設備詐欺取財罪。懲治盜匪條例第五條第一項第一款之普通盜
    匪罪與刑法第三百二十八條第一項之強盜罪，為法規競合，而懲治盜匪條例第五
    條第一項第一款所定之法定刑，為無期徒刑或七年以上有期徒刑，較刑法第三百
    二十八條第一項所定三年以上十年以下有期徒刑之法定刑為重，自應適用懲治盜
    匪條例之規定處斷。又被告以強盜取得之金融卡二張，利用自動提款櫃員機詐領
    被害人丙○○帳戶內之存款，顯係基於單一犯意接續為之，為實質上一罪。其所
    犯普通盜匪罪及利用自動付款設備詐欺取財罪間，有方法目的之牽連關係，應依
    刑法第五十五條規定，從一重之懲治盜匪條例第五條第一項第一款之普通盜匪罪
    處斷。其所犯普通盜匪罪及以非法方法剝奪他人行動自由罪間，犯意各別，行為
    互殊，應予分論併罰，公訴意旨認有方法結果之牽連關係，尚有未洽。查被告前
    曾於七十八年間因盜匪案件，經甲○判處有期徒刑九年，嗣經臺灣高等法院撤銷
    改判處有期徒刑七年六月，為最高法院上訴駁回確定，於七十九年七月二十七日
    入監執行，八十二年八月十七日假釋出監，八十六年三月八日假釋期滿未經撤銷
    ，而以已執行完畢論，有臺灣高等法院檢察署刑案紀錄簡覆表一件在卷可徵，其
    於刑之執行完畢未滿五年之內，再犯本件有期徒刑以上之罪，為累犯，應依刑法
    第四十七條規定加重其本刑，惟依刑法第六十五條第一項規定，所犯普通盜匪罪
    之法定本刑無期徒刑不得加重，故僅就有期徒刑以下部分加重其刑。爰審酌被告
    犯罪之品行、犯罪之動機、手段、所生危害及犯罪後已坦承犯行之態度等一切情
    狀，量處如主文所示之刑，且依其盜匪犯罪之性質，認有宣告褫奪公權之必要，
    爰併依刑法第三十七條第二項宣告褫奪公權五年，並定其應執行之刑。扣案之瑞
    士刀一把，為被告所有供犯罪所用之物，電話線一條雖為被告犯罪所用之物，惟
    屬被害人丙○○所有之物，業據被告及被害人丙○○分別陳明在卷可按，故僅就
    瑞士刀一把依刑法第三十八條第一項第二款規定併予宣告沒收；至盜匪所得之財
    物，除剩餘贓款二萬元已發還被害人丙○○與第一商業銀行金融卡一張已經棄置
    滅失外，其餘現金亦已經花用殆盡，均不另為發還被害人丙○○之諭知外，該遭
    自動提款櫃員機沒入之盜匪所得財物合作金庫帳號0000000000000
    金融卡一張，仍應依懲治盜匪條例第七條第一項規定，為發還被害人丙○○之諭
    知。
據上論斷，應依刑事訴訟法第二百九十九條第一項前段，懲治盜匪條例第五條第一項
第一款、第七條第一項、第八條，刑法第三百零二條第一項、第三百三十九條之二第
一項、第五十五條、第四十七條、第五十一條第五款、第三十七條第二項、第三十八
條第一項第二款，罰金罰鍰提高標準條例第一條前段判決如主文。
本案經檢察官蔡佳玲到庭執行職務
中      華      民      國      九十      年      十      月    十九    日
              臺灣臺北地方法院刑事第五庭
                                          法  官  朱夢蘋
右正本證明與原本無異。
如不服本判決應於送達後十日內向甲○提出上訴狀
                                          書記官  周小玲
中      華      民      國      九十      年      十      月    二十五  日
附錄本案論罪科刑法條：
懲治盜匪條例第五條、刑法第三百零二條、第三百三十九條之二。
懲治盜匪條例第五條
一有左列行為之一者，處無期徒刑或七年以上有期徒刑：
  意圖為自己或第三人不法所有，以強暴、脅迫、藥劑、催眠術或他法，致使不能
    抗拒，而取他人之物或使其交付者。
  發掘墳墓而盜取殮物者。
  藏匿或包庇盜匪者。
二前項第一款之未遂犯罰之。
三預備犯第一項第一款之罪者，處一年以下有期徒刑。
刑法第三百零二條
一私行拘禁或以其他非法方法，剝奪人之行動自由者，處五年以下有期徒刑、拘役或
  三元以下罰金。
二因而致人於死者，處無期徒刑或七年以上有期徒刑。致重傷者，處三年以上十年以
  下有期徒刑。
三第一項之未遂犯罰之。
刑法第三百三十九條之二
意圖為自己或第三人不法之所有，以不正方法由自動付款設備取得他人之物者，處三
年以下有期徒刑、拘役或一萬元以下罰金。
以前項方法得財產上不法之利益或使第三人得之者，亦同。


司法院資訊處製作；財團法人民間司法改革基金會備份。
